【裁判字號】    97,易,458
【裁判日期】    980331
【裁判案由】    毒品危害防制條例
【裁判全文】
臺灣基隆地方法院刑事判決               97年度易字第458號
公  訴  人  臺灣基隆地方法院檢察署檢察官
被      告  乙○○
上列被告因違反毒品危害防制條例案件，經檢察官提起公訴（9
7年度毒偵字第1243號），本院判決如下：
    主   文
乙○○施用第二級毒品，累犯，處有期徒刑月，如易科罰金以
新台幣壹仟元折算壹日。
    犯罪事實：
一、乙○○前因施用第二級毒品案件，經裁定觀察勒戒後，因認
    無繼續施用毒品之傾向，於民國88年12月28日執行完畢釋放
    出所，並經臺灣板橋地方法院檢察署檢察官以88年度毒偵字
    第2558號為不起訴處分確定；復因施用第二級毒品案件，經
    裁定送觀察勒戒後，因認有繼續施用毒品傾向，經裁定令入
    戒治處所施以強制戒治，並經台灣板橋地方法院以90年度簡
    字第198號判決判處有期徒刑5月確定，於90年9月14日因停
    止其處分出所，接續執行上開有期徒刑及其另犯竊盜等案所
    處罪刑，於91年11月23日縮刑期滿執行完畢；再因施用第二
    級毒品案件，經台灣板橋地方法院以93年度簡字第5653號判
    決判處有期徒刑5月確定，並經該院以95年度聲字第332號裁
    定，就上開有期徒刑與其另犯偽造文書、贓物等案所處罪刑
    ，定其應執行刑為有期徒刑8月確定，於95年4月27日執行完
    畢；再因施用第二級毒品案件，經台灣板橋地方法院以94年
    度易字第871號判決判處有期徒刑7月確定，於96年7月5日假
    釋出監付保護管束，於同年7月16 日假釋期滿未經撤銷假釋
    ，未執行之刑以已執行論而執行完畢。詎乙○○仍不知戒斷
    毒癮，復基於施用第二級毒品甲基安非他命之犯意，於97年
    年3月18日下午1時47分為警採尿前回溯96小時內之某時許，
    在不詳地點，以不詳之方式，非法施用甲基安非他命1 次。
    嗣於同日上午11時許，在基隆市○○○路13之1 號前，為警
    盤查查獲，並經其同意採驗尿液呈毒品甲基安非他命陽性反
    應而查知上情。
二、案經基隆市警察局第二分局報告台灣基隆地方法院檢察署檢
    察官偵查起訴。
    理  由
一、訊據被告乙○○固坦承警方送驗之尿液檢體為其所有，惟矢
    口否認有何施用第二級毒品甲基安非他命之犯行，辯稱：其
    並未施用甲基安非他命云云。經查：
  (一)被告為警查獲後於97年3月18日13時47 分許採集之尿液檢體
    ，經警送請臺灣檢驗科技股份有限公司以酵素免疫分析法為
    初步檢驗結果，呈安非他命類陽性反應，再以氣相層析質譜
    儀法為確認檢驗結果呈甲基安非他命陽性（檢驗濃度為1483
    ng/ml） 反應，有應受尿液採驗人尿液檢體採集送驗紀錄表
    及上述公司97年3月25日報告編號CH/2008/30656號濫用藥物
    檢驗報告各1 紙在卷可稽，參之以酵素免疫分析或薄層定性
    分析等方式為初步篩檢者，檢驗結果固有相當程度偽陽性之
    可能，然以氣（液）相層析、質譜分析之儀器為交叉確認者
    ，檢驗結果出現偽陽性之機率則極低，因而具有公信力，核
    足為對被告為不利之認定；復佐以卷附行政院衛生署藥品食
    物檢疫局81年2月8日藥檢壹字第001156號函記載「甲基安
    非他命經口服投與後約70%於24小時內自尿中排出，約90%於
    96小時內自尿中排出，由於目前國內尿液中甲基安非他命之
    檢驗僅為鑑定其是否呈陽性反應尚未定其含量，且甲基安非
    他命成分之檢出與其投與方式、投與量、個人體質、採尿時
    間與檢測儀器之精密度等諸多因素有關，因此僅憑尿液中呈
    安非他命陽性反應，並無法確實推算吸食時間距採集時間之
    長短，惟依上述資料推斷，最長可能不會超過4 日」等語，
    堪認被告於97年3月18日13時47 分許為警採尿回溯96小時內
    某時點（因被告於97年3月18日11 時許為警查獲至上開採尿
    為止之期間內，係在警方調查之中，自無施用毒品之可能，
    故被告上開可能施用毒品之時期應扣除此警方調查之期間）
    ，確有施用第二級毒品甲基安非他命之犯行無訛。
  (二)又本院將被告所採集之尿液檢體送法務部調查局作複驗，經
    該局復驗結果：呈甲基安非他命陽性反應，亦有法務部調查
    局97年12月11日調科壹字第09700494940 號鑑定書在卷可憑
    。
  (三)綜上所述，被告空言否認，顯不足採，被告犯行堪以認定，
    應依法論科。
二、按甲基安非他命係毒品危害防制條例第2條第2項第2 款所定
    之第第二級毒品，被告予以施用，核其所為，係犯毒品危害
    防制條例第10條第2 項之施用第二級毒品罪。其持有第二級
    毒品甲基安非他命係供施用，其持有第二級毒品之低度行為
    為施用第二級毒品之高度行為所吸收，不另論罪。又查被告
    曾受有前揭事實欄所載刑之科刑及執行完畢情形，有臺灣高
    等法院被告全國前案紀錄表在卷可稽，其受有期徒刑之執行
    完畢後，5 年內再犯本件有期徒刑以上之罪，為累犯，應依
    法加重其刑。爰審酌被告前因施用第二級毒品經觀察、勒戒
    、強制戒治及判刑後，猶不知戒斷施用毒品惡習仍續為施用
    毒品，顯見其自我戒斷力甚低，並審酌所犯施用毒品之犯罪
    係戕害自身健康之行為，於他人尚不致造成損害及其犯後否
    認犯行之態度等一切情狀，量處如主文所示之刑，並諭知易
    科罰金之折算標準，以示懲儆。
據上論斷，應依刑事訴訟法第299條第1項前段，毒品危害防制條
例第10條第2項、第23條第2項，刑法第11條前段、第47條第1 項
、第41條第1項前段，判決如主文。
本案經檢察官甲○○到庭執行職務
中    華    民    國    98    年    3    月    31     日
                  刑事第三庭法    官  林淑鳳
以上正本證明與原本無異。
如不服本判決應於收受送達後10日內向本院提出上訴書狀，並應
敘述具體理由；其未敘述上訴理由者，應於上訴期間屆滿後20日
內向本院補提理由書（均須按他造當事人之人數附繕本）「切勿
逕送上級法院」。
中    華    民    國    98    年    4     月    2     日
                            書 記 官  王靜敏
附錄論罪法條：
毒品危害防制條例第10條第2項
施用第一級毒品者，處 6 月以上 5 年以下有期徒刑。
施用第二級毒品者，處 3 年以下有期徒刑。


司法院資訊處製作；財團法人民間司法改革基金會備份。
